【裁判字號】    98,易,1537
【裁判日期】    981130
【裁判案由】    竊盜
【裁判全文】
臺灣臺南地方法院刑事判決              98年度易字第1537號
公  訴  人  臺灣臺南地方法院檢察署檢察官
被      告  甲○○
                    （
上列被告因竊盜案件，經檢察官提起公訴（98年度偵字第13595
號），本院判決如下：
    主  文
甲○○竊盜，處有期徒刑貳月，如易科罰金，以新臺幣壹仟元折
算壹日；又竊盜，處有期徒刑貳月，如易科罰金，以新臺幣壹仟
元折算壹日；又竊盜，處有期徒刑貳月，如易科罰金，以新臺幣
壹仟元折算壹日；又竊盜未遂，處拘役伍拾日，如易科罰金，以
新臺幣壹仟元折算壹日，扣案之紙箱貳個沒收。有期徒刑部分應
執行有期徒刑伍月，如易科罰金，以新臺幣壹仟元折算壹日。
    事  實
一、甲○○有下表所載之前科：
┌─┬────┬─────┬─────┬─────┬─────┬────┬────┐
│編│案由    │犯罪時間  │判決字號  │判決法院  │宣告刑    │執行完畢│就本案有│
│號│        │          │          │          │          │日      │無構成累│
│  │        │          │          │          │          │        │犯      │
├─┼────┼─────┼─────┼─────┼─────┼────┼────┤
│1 │竊盜    │98年2月10 │98簡1628  │本院      │拘役50日  │尚未執行│無      │
│  │        │日        │          │          │          │        │        │
├─┼────┼─────┼─────┼─────┼─────┼────┼────┤
│2 │竊盜    │98年7月11 │98簡1963  │本院      │罰金新臺幣│尚未執行│無      │
│  │        │日        │          │          │1000元    │        │        │
├─┼────┼─────┼─────┼─────┼─────┼────┼────┤
│3 │竊盜    │98年8月23 │98簡2299  │本院      │罰金新臺幣│尚未執行│無      │
│  │        │日        │          │          │8000元    │        │        │
└─┴────┴─────┴─────┴─────┴─────┴────┴────┘
二、詎甲○○不知悛悔，仍分別意圖為自己不法之所有，而為下
    列竊盜犯行：
  (一)甲○○分別於98年9月18日上午7時48分許、同年9 月24日下
    午6時56分許及同年9月25日晚上10時30分許，騎乘機車或自
    行車前往台南縣玉井鄉○○路167 號對面之農用機械倉庫前
    ，見乙○○所有置放於地面之耕耘機鋼製刀片1 批無人看管
    ，遂以徒手每次竊取約20片至30片〔每片價值約新臺幣（下
    同）50元〕，得手後將之藏放於自備之飼料袋或紙箱內逃逸
    ，再變賣得款花用；
  (二)甲○○食髓知味，復於同年9月9月26日晚上10時30分許，騎
    乘車牌號碼VJV-272 號之輕型機車前往上開地點，嗣其搜尋
    得乙○○所有置放於地面之耕耘機鋼製刀片後，遂將其所有
    自備欲放置上開耕耘機鋼製刀片之紙箱2 個置放於地面後，
    即著手竊取而接近置放上開耕耘機鋼製刀片之位置，惟旋為
    埋伏在旁之乙○○及其友人李玉松逮捕因而未遂，嗣經乙○
    ○、李玉松報警處理後始查悉上情，並扣得紙箱2個。
三、案經台南縣政府警察局玉井分局報告臺灣臺南地方法院檢察
    署檢察官偵查起訴。
    理  由
壹、證據能力：
    公訴人所提出之證據資料、方法，業經本院於98年11月17日
    公開審理之始，即當庭宣示具有證據能力，並載明於筆錄。
貳、實體事項：
    查被告所犯上開竊盜犯行，業經被告分別於偵查及本院審理
    時自白不諱，核與證人即告訴人乙○○、證人李玉松分別於
    警詢及偵查中所為之證述相符，並有扣案之紙箱2 個、現場
    照片10張、現場監視錄影器翻拍照片10張可資佐證，是被告
    之自白堪信為真實，確與事實相符。綜上所查，被告所犯上
    開竊盜犯行，均事證明確，應依法論科。
參、論罪科刑：
  一核被告就犯罪事實欄二(一)部分所為，係犯刑法第320條第1項
    之竊盜罪。按刑法第三百二十一條第一項各款所列情形，乃
    竊盜之加重要件，行為人是否構成該條項之犯罪，仍應視行
    為人已否著手實施同法第三百二十條之竊盜行為而定。而竊
    盜行為之著手，係以已否開始財物之搜尋為要件，若行為人
    僅著手於刑法第三百二十一條第一項各款所列之加重要件行
    為，而尚未為竊盜行為之著手者，仍不能以該條竊盜罪之未
    遂犯論科，最高法院85年度台非字第116 號判決可資參照。
    依上開最高法院判決意旨可知，竊盜行為之著手係以開始搜
    尋財物為要件，是行為人如已開始搜尋財物，進而接近財物
    ，自當已著手於竊盜犯行之實行。查被告係搜尋得耕耘機鋼
    製刀片後，遂將其紙箱2 個置放於地面後，即接近置放耕耘
    機鋼製刀片之位置，依上開最高法院判決意旨及說明可知，
    被告確已著手於竊盜行為之實行。次按，已著手於犯罪行為
    之實行而不遂者，為未遂犯。未遂犯之處罰，以有特別規定
    者為限，並得按既遂犯之刑減輕之（刑法第25條參照）。是
    被告既已著手於竊盜犯行之實行，核被告就犯罪事實欄二(二)
    部分所為，係犯刑法第320條第3項、第1 項之竊盜未遂罪，
    並得按既遂犯之刑度減輕之。又被告所犯上開竊盜罪3 次、
    竊盜未遂罪1次間，犯意個別，行為互殊，應分論併罰。
  二被告曾犯如犯罪事實欄一所載之前科紀錄，有台灣高等法院
    被告前案紀錄表1 份在卷可參，被告就本件所犯，雖未構成
    累犯，惟仍得為量刑之參考。
  三爰審酌被告曾犯有如犯罪事實欄一之竊盜前科，經法院判處
    刑罰，仍不知悔改，及其犯罪動機、目的、手段、造成被害
    人之損害，並其犯罪後之態度等一切情狀，分別量處如主文
    所示之刑，並分別諭知如易科罰金之折算標準，另就有期徒
    刑部分定應執行之刑及諭知如易科罰金之折算標準，以資懲
    儆。
  四又扣案之紙箱2 個，為被告所有並供其犯上開犯罪事實欄二
    (二)之竊盜犯行所用之物，是就被告所犯此部分之犯行，爰依
    刑法第38條第1項第2款為沒收之諭知。
據上論斷，應依刑事訴訟法第299條第1項前段，刑法第25條第2
項、第320條第1項、第3項、第51條第1項第5款、第38條第1項第
2款、第41條第1項前段，刑法施行法第1條之1，判決如主文。
本案經檢察官丙○○到庭執行職務
中    華    民    國    98    年    11    月    30    日
                  刑事第二庭  法      官  蘇義洲
以上正本證明與原本無異。
如不服本判決，應於收受本判決後10日內，向本院提出上訴書狀
，並應敘述具體理由。如未敘述上訴理由者，應於上訴期間屆滿
後20日內向本院補提理由書狀（均須按他造當事人之人數附繕本
）「切勿逕送上級法院」。
                              書  記  官  張宜柔
中    華    民    國    98    年    11    月    30    日
附錄法條
中華民國刑法第320條
（普通竊盜罪、竊佔罪）
意圖為自己或第三人不法之所有，而竊取他人之動產者，為竊盜
罪，處 5 年以下有期徒刑、拘役或 5 百元以下罰金。
意圖為自己或第三人不法之利益，而竊佔他人之不動產者，依前
項之規定處斷。
前二項之未遂犯罰之。


司法院資訊處製作；財團法人民間司法改革基金會備份。
